

THIERRY ARZAL

Développement Web

φ

0

thierry.arzal@gmx.com

+262 692 308609 45, Rue Ste-Marie 97400 St-Denis in linkedin.com/in/thierryarzal/fr

PROFIL

' Avec quinze ans d'expérience dans le support technique d'entreprise à l'international, je suis actuellement en transition vers l'industrie des médias numériques ; je souhaite utiliser mon expérience professionnelle dans le secteur des métiers du développement d'applications web. '

COMPETENCES

- Html Css Javascript Opquast (760pts)
- Sass Bootstrap Vue.|s
- WordPress Docker Scrum
- UML MySQL PHP Laravel
- Adobe Photoshop
- Adobe Illustrator
- Adobe Flash
- Photographie (Nikon)
- Social Media Marketing
- Publicité en ligne
- SEO Google Analytics
- Produits MS Office
- Gestion Relations Client
- Virtualisation Serveur Citrix
- Anglais (courant)
- Permis B



FORMATIONS

Développeur.se Applications Web

Simplon / Saint-Denis, Réunion France / 2019-2019

- HTML5, CCS3, JavaScript, Opquast
- CSS/Js Frameworks (Bulma, Bootstrap, Vue.Js)
- WordPress, Docker, Git/GitHub, Méthodes Agiles (Scrum)
- UML, PHP-Laravel, MySQL, Node.Js

Creative Multimedia

Blackrock Institute (BFEI) / Dublin, Ireland / 2015-2016

- HTML5, CCS3, JavaScript
- Adobe Photoshop, Illustrator, Flash
- Principes de la Conception Grahique

Social Media for Business

Ballyfermot Centre (CDETB) / Dublin, Ireland / 2015-2015

- Principes des Réseaux Sociaux pour les Entreprises & SEO
- Outils de Gestion Réseaux Sociaux (Hootsuite, Analytics)

Technicien Micro-Informatique

Institut Control Data / Paris, France / 1986-1987

Formation intensive en Maintenance Micro-informatique

Gestion des Entreprises

Université Paris 1 Sorbonne / Paris, France / 1985-1986

1ère année de DEUG

EXPERIENCES

Freelance / Développement Web

Saint-Denis, Réunion France / 2019-present

Prestation de services (applications web, conception UI/UX)

Freelance / Web Design

Dublin, Ireland / 2017-2018

Création de site internet et services de web design

Responsable des Relations Techniques / Citrix Systems

Dublin, Ireland / 2004-2014

Minimiser l'exposition aux temps d'arrêt de l'infrastructure + ajouter de la valeur à la relation clients (comptes dédiés)

Ingénieur Support / Citrix Systems

Dublin, Ireland / 1999-2004

Services de support avancés aux revendeurs 'Platinum Citrix

Support Technique / Gateway

Dublin, Ireland / 1997-1999

Gérer les appels de support client. Produits Gateway (ordinateurs)

Formateur sur site / Logicompta

Paris, France / 1992-1997

Personnalisation du paramétrage du logiciel Alicia (Paie) sur site

Support Technique / Logicompta

Paris, France / 1990-1992

Gérer les appels de support client. Logiciels comptabilité et paie

Support Technique / Sybel Informatique (Sage)

Paris, France / 1988-1990

Gérer les appels de support client. Logiciels comptabilité et paie